臺灣高等法院臺中分院刑事裁定　　　　100年度交抗字第966號
抗　告　人
即受處分人　張世昌
上列抗告人因聲明異議事件，不服臺灣臺中地方法院中華民國
100年10月5日裁定（100年度交聲字第2702號），提起抗告，本
院裁定如下：
    主  文
抗告駁回。
    理  由
一、本件經本院審理結果，認第一審裁定並無不當，應予維持，
    並引用第一審裁定記載之理由（如附件）。
二、抗告意旨略以：抗告人即受處分人張世昌（下稱抗告人）對
    於在民國100年6月12日2時18分於台二線51公里處往金山方
    向有違規超速之事實並不爭執，惟抗告人當時經過此路段遭
    雷達測速照相儀器之閃光燈拍照時，並未發現前方100公尺
    處有明顯警告標示牌，抗告人為了確認採證過程是否違法，
    當時有調頭沿路仔細觀察，發現路邊僅擺放小塊且不容易發
    現之警告標示牌於水泥護欄上，一般駕駛人並不容易察覺，
    該擺放之警告標示牌亦不符一般道路路標使用規格，以上明
    顯違反道路交通法規「明顯標示之」之規定而違法，因為如
    果僅擺放小塊且一般駕駛人不易察覺之警告標示牌即算「明
    顯標示」，則警方行為等同球員兼裁判，非常不恰當；又台
    二線有3種速限，當時擺放之警告標示牌上並未標明速限，
    用路人又怎會知道此路段速限為多少？此路段為寬敞之4線
    道，兩側也無住家，導致很多用路人會不自覺開快；此外，
    抗告人復合理質疑原裁定理由所謂「查本件取締違規地點前
    200公尺處（即台二線51.2公里）業已設置『常有測速照相
    』之警告標誌牌，而於前600公尺處（即台二線51.6公里）
    亦設置有『最高速限60』字樣之速限標誌牌1面」，其中所
    指之速限標誌牌與警告標示牌裝設時間係在100年6月12日之
    後，故請求調閱裝設紀錄，以釐清事實云云。
三、經查：原裁定已詳述認定抗告人有「限速60公里、經測速時
    速88公里、超速28公里（20公里以上未滿40公里）」違規事
    實所憑之理由與證據，此部分復經抗告人於前揭抗告意旨明
    白表示並不爭執（詳見上述）；又，原裁定亦說明按道路交
    通管理處罰條例第7條之2第3項規定於一定距離設置警告標
    示，衡其立法用意，不外表明科處違規人行政裁罰之終極目
    的，乃在敦促駕駛人依行車速限駕駛，避免因速限或警示標
    誌距離舉發地點過短，是以科學儀器採證，應由主管機關在
    一定距離前明顯處告示，用以提醒駕駛人依道路限速行駛，
    以期在駕駛人避免受罰之心理下，達到依行車速限駕駛進而
    維護行車安全之最大效益，尚非謂如有違反，駕駛人超速行
    駛之違規行為即應不罰，其理至明。又該項所定之「『至少
    』100公尺前」，係設置警告標誌之最低規範，而非指應於
    「前100公尺處」整設置警告標誌。再者，駕駛人於一般道
    路、高速或快速道路依照規定速限行駛之義務，本不因警察
    機關是否在裝設測速儀器前方道路之明顯處豎立明顯標示而
    有差異，駕駛人亦不能僅因其在通過裝有測速儀器之路段前
    ，並未察覺任何明顯之告示牌或警告標誌，即可遽謂其得免
    於受罰。查本件取締違規地點前200公尺處（即臺二線51.2
    公里）業已設置「常有測速照相」之警告標誌牌，而於前60
    0公尺處（即臺二線51.6公里）亦設置有「最高速限60」字
    樣之速限標誌牌1面，且該限速標誌及警告標示牌之豎立位
    置明顯可見，並無遭樹木或其他物品所遮蔽，此有新北市政
    府警察局金山分局100年9月23日新北警金交裁字第10000187
    97號函暨其檢附之前揭限速及警告標誌設置現場照片3幀在
    卷可稽，則員警於執行本件超速違規取締勤務時，該速限標
    誌及警告標誌牌之設置，顯然已超過道路交通管理處罰條例
    第7條之2第3項所定之「至少100公尺前」，此等距離已足使
    駕駛人有相當時間充分反應，遵守行車速限，且屬適當，是
    原舉發機關舉發本件違規行為，洵屬合法，抗告人以舉發違
    規地點前100公尺處並未設立明顯警告標示牌，質疑本件舉
    發之合法性，顯係就法令之誤解，自無可採。因認原處分機
    關依道路交通管理處罰條例第40條、第63條第1項第1款及違
    反道路交通管理事件統一裁罰基準及處理細則第2條第2項之
    裁罰基準表等規定，裁處抗告人新臺幣1,800元之罰鍰，並
    記違規點數1點，核無違誤，而裁定駁回抗告人之異議。本
    院核其認事用法，俱無不當。抗告人不服原裁定雖以上開情
    詞提起抗告，惟抗告意旨其中部分所持理由無非仍據其向原
    審法院當時提出聲明異議之陳詞，一再爭執本件違規地點前
    方100公尺處並未設置有「明顯」的警告標示牌，現場所擺
    設之警告標示牌不符一般道路路標使用規格，且為一般駕駛
    人不容易察覺，明顯違反道路交通法規「明顯標示之」之規
    定而違法云云，然該等抗辯事由如何為原審法院所不採，業
    據原審法院於裁定理由中指駁論敘甚詳（詳見原裁定理由四
    、(二)部分），經核原裁定此部分認事用法，尚無不合，抗告
    人猶執陳詞再事爭執，任意指摘原裁定不當，自難認為有理
    由。另抗告意旨固又謂以台二線有3種速限，當時擺放之警
    告標示牌上並未標明速限，用路人怎會知道此路段速限為多
    少云云，惟查本件取締違規地點前200公尺處（即臺二線51.
    2 公里）所設置「常有測速照相」之警告標誌牌固未標明速
    限，但於前600公尺處（即臺二線51.6公里）則業已設置有
    「最高速限60」字樣之速限標誌牌，且該路段路面上亦標示
    有最高速限「60」之巨大黃色標誌圖案，有現場照片可憑（
    見原審卷第11頁第1張照片），抗告人置該項明確之證據於
    不顧，徒為無益之爭執，此部分理由亦不足採。又抗告意旨
    其餘所指該路段為寬敞之4線道，兩側也無住家，導致很多
    用路人會不自覺開快、位於現場之速限標誌牌與警告標示牌
    裝設時間合理懷疑係在100年6月12日之後等詞，則僅係抗告
    人之個人意見或推測之詞，均乏證據證明，且與抗告人本件
    所涉違規行為之成立與否無涉，同不足取。從而抗告人空執
    前詞置辯，任意指摘原裁定不當，難認為有理由，應予駁回
    。至抗告人請求調閱現場速限標誌牌與警告標示牌之裝設紀
    錄一節，因本案事證已明，且與抗告人是否有本件違規行為
    無關，核無必要，併此敘明。
據上論斷，依道路交通事件處理辦法第25條，刑事訴訟法第412
條，裁定如主文。
中    華    民    國   100    年    11    月    17    日
            刑事第九庭    審判長法  官  劉  登  俊
                                法  官  陳  得  利
                                法  官  陳  宏  卿
以上正本證明與原本無異。
不得再抗告。
                                書記官  林  振  甫
中    華    民    國   100    年    11    月    17    日